【裁判字號】    99,台上,845
【裁判日期】    990210
【裁判案由】    妨害自由等罪
【裁判全文】
最高法院刑事判決              九十九年度台上字第八四五號
上  訴  人  甲○○
上列上訴人因妨害自由等罪案件，不服台灣高等法院中華民國九
十八年十一月五日第二審判決（九十八年度上訴字第六九四號，
起訴案號：台灣桃園地方法院檢察署九十五年度偵字第一七七四
三號），提起上訴，本院判決如下：
    主  文
上訴駁回。
    理  由
一、妨害自由部分：
按刑事訴訟法第三百七十七條規定，上訴於第三審法院，非以判
決違背法令為理由，不得為之。是提起第三審上訴，應以原判決
違背法令為理由，係屬法定要件。如果上訴理由書狀並未依據卷
內訴訟資料，具體指摘原判決不適用何種法則或如何適用不當，
或所指摘原判決違法情事，顯與法律規定得為第三審上訴理由之
違法情形，不相適合時，均應認其上訴為違背法律上之程式，予
以駁回。本件原判決維持第一審論處上訴人甲○○共同以非法方
法，剝奪人之行動自由罪刑（共二罪）部分之判決，駁回其於第
二審之此部分上訴，已敘明所憑之證據及認定之理由；從形式上
觀察，並無判決違背法令之情形存在。查原判決以上訴人與共同
被告蔡文翔不僅事先謀議作案細節，且出面向共同被告邱世宗商
借其住處後方之空地，作為拘禁王長孝、邱創發及談判之處所。
蔡文翔另聯絡共同被告童昭淵、許靖毅攜帶類似槍枝之玩具槍及
提供小客車，負責強押王長孝、邱創發前往上開空地談判，彼等
就妨害自由之犯行有犯意聯絡、行為分擔，為共同正犯，已綜合
全卷證據資料，詳加審酌論斷。上訴人援引邱世宗所稱：「於（
民國）九十五年八月六日二十時許，甲○○、蔡文翔（綽號『小
昊』）先到我住處桃園縣蘆竹鄉○○路三九０號找我，說等一下
到我家後面空地談事情……」等語，與原判決事實欄記載上訴人
事先向邱世宗借用其住處後方之空地，作為談判處所等情，並無
不符，殊無上訴意旨所稱證據上理由矛盾之違法情事。至邱世宗
於第一審法院另稱伊事先不知蔡文翔等人帶王長孝、邱創發至其
住處後方之空地，亦不知雙方談話內容及簽發本票之事等語，不
足採信，原判決併已論駁綦詳（見原判決第十四頁第十六行至第
十六頁第七行）；則邱世宗所為否認犯罪之語，自亦無從執為有
利於上訴人之證明。上訴意旨摭拾原判決摒棄不採之該部分供述
資料，據以指摘原判決理由不備，不符第三審上訴之法定要件。
又擷取蔡文翔之片段陳述，憑己見為不同之評價，對於原審取捨
證據及判斷其證明力職權之適法行使，任意指摘，尤非適法之第
三審上訴理由。其上訴為違背法律上之程式，應予駁回。
二、恐嚇取財部分：
查刑事訴訟法第三百七十六條所列各罪之案件，經第二審判決者
，不得上訴於第三審法院，法有明文。原判決關於上訴人恐嚇取
財部分（上訴人未聲明僅就妨害自由部分上訴，關於恐嚇取財部
分亦視為已全部上訴），係依刑法第三百四十六條第一項論處罪
刑，核屬刑事訴訟法第三百七十六條第六款之案件，既經第二審
判決，自不得上訴於第三審法院，上訴人猶提起上訴，於法不合
，應併駁回之。
據上論結，應依刑事訴訟法第三百九十五條前段，判決如主文。
中    華    民    國  九十九  年    二    月    十    日
                      最高法院刑事第十庭
                          審判長法官  花  滿  堂
                                法官  黃  正  興
                                法官  陳  東  誥
                                法官  林  錦  芳
                                法官  洪  昌  宏
本件正本證明與原本無異
                                      書  記  官
中    華    民    國  九十九  年    二    月   十一   日
                                                      K

司法院資訊處製作；財團法人民間司法改革基金會備份。
